【裁判字號】    97,消債更,784
【裁判日期】    971103
【裁判案由】    更生事件
【裁判全文】
臺灣臺中地方法院民事裁定           97年度消債更字第784號
聲  請  人  己○○即林玖姿
                        樓
                        1
債  權  人  中國信託商業銀行股份有限公司
                      統一編號.
法定代理人  子○○
債  權  人  遠東國際商業銀行股份有限公司
                        1樓及.
                      統一編號.
法定代理人  辛○○
                        1樓及.
債  權  人  渣打國際商業銀行股份有限公司
                      統一編號.
法定代理人  丙○○
債  權  人  友邦國際信用卡股份有限公司
                      統一編號.
法定代理人  癸○○
債  權  人  台北富邦商業銀行股份有限公司
                      統一編號.
法定代理人  甲○○
債  權  人  香港商香港上海豐銀行股份有限公司
                      統一編號.
法定代理人  丁○○
債  權  人  聯邦商業銀行股份有限公司
                      統一編號.
法定代理人  戊○○
債  權  人  玉山商業銀行股份有限公司
                      統一編號.
法定代理人  庚○○
債  權  人  台新國際商業銀行股份有限公司
                      統一編號.
法定代理人  壬○○
債  權  人  美商花旗銀行股份有限公司
                      統一編號.
法定代理人  乙○○
上列當事人因消費者債務清理事件聲請更生，本院裁定如下：
    主  文
聲請駁回。
聲請費用由聲請人負擔。
    理  由
一、按債務人與金融機構協商成立者，不得聲請更生或清算，但
    因不可歸責於己之事由，致履行顯有重大困難者，不在此限
    ；本條例施行前，債務人依金融主管機關協調成立之中華民
    國銀行公會會員辦理消費金融案件無擔保債務協商機制與金
    融機構成立之協商，準用前項之規定，消費者債務清理條例
    第151條第5項、第6項分別定有明文。又聲請更生或清算不
    合程式或不備其他要件者，法院應以裁定駁回之，但其情形
    可以補正者，法院應定期間先命補正，復為同條例第8條所
    明定。
二、查本件債務人於本法實行前曾與銀行成立協商，每月繳款新
    台幣肆萬柒仟伍佰元，嗣因收入減少以致毀諾，爰依法聲請
    更生等語。經查債務人主張之事實，業據提出九十五年債務
    協商協議書為憑，足堪採信。另就債務人毀諾係屬不可歸責
    一節，經本院依職權向各金融機關債權人函查債務人消費明
    細紀錄顯示，債務人消費內容每月均至飲食餐廳（鼎王麻辣
    ）、美容美髮（飛髮走絲髮型設計、沈淑娟美妍館）、百貨
    消費（新光三越、廣三sogo、中友百貨、TIGER CITY、衣蝶
    台中、裘依精品服飾店、條碼舶來精品店、般若精品服飾店
    ）及密集預借現金卡消費，金額大小不等，另外債務人仍有
    保險費用之支出，此有卷附債務人消費明細附卷可稽，上述
    消費性質均非生活必要之支出，而係奢侈、浪費之性質。是
    此乃屬「可歸責」於債務人之原因，而與消費者債務清理條
    例第151條第5項之要件不符。
三、又債務人之消費內容既如前述，核與消費者債務清理條例第
    134條第4款所稱：「浪費、賭博或其他投機行為，致財產顯
    然減少或負擔過重之債務」等不免責事由相當。再經本院訊
    問各該債權人亦表明反對債務人之更生聲請，顯見本件縱令
    進入更生程序，亦將因其更生方案無法獲致債權人會議通過
    或法院認可而宣告清算，徒增程序勞費，毫無實益。是本件
    債務人聲請更生，既違背消費者債務清理條例第151條第5項
    之規定，且上開欠缺又屬無從補正，依上說明，自應駁回其
    更生之聲請，爰裁定如主文。
中    華    民    國    97    年    11    月    3     日
                  民事第六庭    法      官  張升星
上為正本係照原本作成
如不服本裁定，應於裁定送達後10日內，以書狀向本院提出抗告
，並繳納抗告費新臺幣1千元
中    華    民    國    97    年    11    月    3     日
                                書  記  官  林慧珍


司法院資訊處製作；財團法人民間司法改革基金會備份。
